臺灣彰化地方法院刑事判決             100年度易字第1199號
公  訴  人  臺灣彰化地方法院檢察署檢察官
被      告  蘇繹元
上列被告因竊盜案件，經檢察官提起公訴（100年度偵字第8565
、8566、8568、9171、9172、9173、9174號），本院判決如下：
    主  文
蘇繹元犯如附表所示之罪，均累犯，各處如附表所示之刑，應執
行有期徒刑壹年陸月，如易科罰金，以新臺幣壹仟元折算壹日。
老虎鉗壹支沒收。
    犯 罪 事 實
一、蘇繹元前因竊盜案件，經本院以民國96年度易字第1669號判
    處有期徒刑各2月，各減為有期徒刑1月，共7罪，並定應執
    行有期徒刑5月確定；又因竊盜案件，經本院以96年度易字
    第1231號判處有期徒刑各2月，共6罪及3月，應執行有期徒
    刑1年確定。上開判決所處之刑再定應執行有期徒刑1年5月
    ，入監執行，於98年8月13日縮刑期滿執行完畢。猶不知警
    惕，復意圖為自己不法之所有，基於竊盜之各別犯意，於如
    附表所示之時間、地點，竊取如附表被害人欄所示之人之各
    財物，並於警員發覺其犯罪前，向警員自首其犯行而接受裁
    判，始查悉上情。
二、案經彰化縣芬園鄉公所、黃紹勳、林玉粉、林煜娥訴由彰化
    縣警察局彰化分局報告臺灣彰化地方法院檢察署偵查起訴。
    理  由
一、按被告以外之人於審判外之陳述，經當事人於審判程序同意
    作為證據，法院審酌該言詞陳述或書面陳述作成時之情況，
    認為適當者，亦得為證據。當事人、代理人或辯護人於法院
    調查證據時，知有第159條第1項不得為證據之情形，而未於
    言詞辯論終結前聲明異議，視為有前項之同意，刑事訴訟法
    第159條之5定有明文。查本件認定事實所援引具傳聞性質之
    言詞或書面證據，經於審理期日提示檢察官及被告，均對之
    表示無意見，亦未於本案言詞辯論終結前聲明異議。本院審
    酌該等審判外陳述證據之取得過程並無瑕疵，與本案待證事
    實間復具有相當之關聯性，以之為本案證據尚無不當，自得
    採為證據。
二、上開事實，業據被告蘇繹元於警詢、偵訊及本院審理中坦承
    不諱，核與被害人彰化縣芬園鄉公所代理人鄭春霞、黃紹勳
    、林玉粉、謝文誌、林煜娥、洪碧梅、廖學榕於警詢證述失
    竊情節相符。此外，復有被告帶同警員前往現場查證之照片
    11張附卷可稽，被告自白核與事實相符，本案事證明確，被
    告犯行堪以認定。
三、核被告所為，關於附表編號1部分，係犯刑法第321條第1項
    第3款之攜帶兇器竊盜罪；關於附表編號2至7部分，均係犯
    刑法第320條第1項之竊盜罪。被告所犯如附表所示各罪，犯
    意各別，行為互殊，應予分論併罰。又被告前因竊盜案件，
    經本院以96年度易字第1669號判處有期徒刑各2月，各減為
    有期徒刑1月，共7罪，並定應執行有期徒刑5月確定；又因
    竊盜案件，經本院以96年度易字第1231號判處有期徒刑各2
    月，共6罪及3月，應執行有期徒刑1年確定。上開判決所處
    之刑再定應執行有期徒刑1年5月，嗣入監執行，於98年8月
    13日縮刑期滿執行完畢等情，有臺灣高等法院被告前案紀錄
    表在卷可稽，其於受徒刑之執行完畢後，5年以內故意再犯
    本件有期徒刑以上之各罪，均為累犯，均應依法各加重其刑
    。另被告於警員發覺其所犯附表編號1至7犯罪前，向警員自
    首其犯行而接受裁判等情，有職務報告（見本院卷第46頁）
    在卷可稽，被告自首犯罪，爰依刑法第62條前段規定減輕其
    刑，並與前開累犯加重規定，先加後減之。爰審酌被告竊盜
    前科累累，素行不端，正值壯年，不思以正當方式謀生，僅
    因欠缺金錢，貪圖不法利益，即竊取他人之物品，任意侵害
    他人財產法益，甚不足取，且迄今未與被害人和解，賠償被
    害人之損失，惟其犯後坦承犯行，暨審酌被告之智識程度、
    生活狀況、犯罪所生損害等一切情狀，各量處如主文所示之
    刑，均諭知易科罰金之折算標準，並定其應執行刑及諭知易
    科罰金之折算標準，以資儆懲。另本案未扣案之老虎鉗1 支
    係被告所有，供犯附表編號1犯罪所用之物，業據被告供明
    在卷（見本院卷第31頁），尚無證據證明業已滅失，依刑法
    第38條第1項第2款之規定，於被告所犯附表編號1主文項下
    宣告沒收。
四、據上論斷，依刑事訴訟法第299條第1項前段，刑法第320條
    第1項、第321條第1項第3款、第47條第1項、第62條前段、
    第41條第1項前段、第51條第5款、第38條第1項第2款，刑法
    施行法第1條之1第1項、第2項前段，判決如主文。
本案經檢察官陳顗安到庭執行職務。
中    華    民    國    100    年    12    月   28    日
                  刑事第四庭    法  官  蘇雅慧
以上正本證明與原本無異。
如不服本判決應於收受判決後10日內向本院提出上訴書狀，並應
敘述具體理由；其未敘述上訴理由者，應於上訴期間屆滿後20日
內向本院補提理由書（均須按他造當事人之人數附繕本）「切勿
逕送上級法院」。
告訴人或被害人對於判決如有不服具備理由請求檢察官上訴者，
其上訴期間之計算係以檢察官收受判決正本之日期為準。
中    華    民    國    100    年    12    月    28   日
                                書記官  吳芳儀
附錄本案論罪科刑法條全文：
中華民國刑法第320條
（普通竊盜罪、竊佔罪）
意圖為自己或第三人不法之所有，而竊取他人之動產者，為竊盜
罪，處5  年以下有期徒刑、拘役或 5 百元以下罰金。
意圖為自己或第三人不法之利益，而竊佔他人之不動產者，依前
項之規定處斷。
前二項之未遂犯罰之。
中華民國刑法第321條
（加重竊盜罪）
犯竊盜罪而有下列情形之一者，處 6 月以上、5 年以下有期徒
刑，得併科新臺幣 10 萬元以下罰金：
一、侵入住宅或有人居住之建築物、船艦或隱匿其內而犯之者。
二、毀越門扇、牆垣或其他安全設備而犯之者。
三、攜帶兇器而犯之者。
四、結夥三人以上而犯之者。
五、乘火災、水災或其他災害之際而犯之者。
六、在車站、埠頭、航空站或其他供水、陸、空公眾運輸之舟、
    車、航空機內而犯之者。
前項之未遂犯罰之。
附表
 ┌───┬─────┬─────┬─────┬─────┬────┬───────┐
 │ 編號 │ 犯罪時間 │ 犯罪地點 │ 竊取物品 │ 行為方式 │ 被害人 │   罪    刑   │
 ├───┼─────┼─────┼─────┼─────┼────┼───────┤
 │  1   │100年3月初│彰化縣芬園│路燈電桿上│持足供兇器│彰化縣芬│蘇繹元犯攜帶兇│
 │      │某日。    │鄉○○路3 │之電線約50│使用之老虎│園鄉公所│器竊盜罪，處有│
 │      │          │段399號路 │公尺（起訴│鉗1支竊取 │        │期徒刑伍月，如│
 │      │          │燈電桿（電│書誤載為25│路燈電桿上│        │易科罰金，以新│
 │      │          │桿編號1658│公尺）    │之電線。  │        │臺幣壹仟元折算│
 │      │          │8至11727）│          │          │        │壹日。老虎鉗壹│
 │      │          │。        │          │          │        │支沒收。      │
 ├───┼─────┼─────┼─────┼─────┼────┼───────┤
 │  2   │100年3月底│彰化縣芬園│車牌號碼7H│以徒手方式│ 黃紹勳 │蘇繹元犯竊盜罪│
 │      │某日。    │鄉○○路  │-4830號自 │竊取車輛上│        │，處有期徒月│
 │      │          │369號前。 │用小貨車上│之電池。  │        │，如易科罰金，│
 │      │          │          │之電池1顆 │          │        │以新臺幣壹仟元│
 │      │          │          │          │          │        │折算壹日。    │
 ├───┼─────┼─────┼─────┼─────┼────┼───────┤
 │  3   │100年3月底│彰化縣芬園│車牌號碼7W│以徒手方式│ 林玉粉 │蘇繹元犯竊盜罪│
 │      │某日。    │鄉○○路  │-9417號（ │竊取車輛上│        │，處有期徒刑│
 │      │          │369號前。 │起訴書誤載│之電池。  │        │月，如易科罰金│
 │      │          │          │為7W-4917 │          │        │，以新臺幣壹仟│
 │      │          │          │號）自用小│          │        │元折算壹日。  │
 │      │          │          │貨車上之電│          │        │              │
 │      │          │          │池1顆     │          │        │              │
 ├───┼─────┼─────┼─────┼─────┼────┼───────┤
 │  4   │100年4月中│南投縣草屯│車牌號碼不│以徒手方式│ 謝文誌 │蘇繹元犯竊盜罪│
 │      │某日。    │鎮○○路1 │詳車輛上之│竊取車輛上│        │，處有期徒刑│
 │      │          │段619巷17 │電池2顆   │之電池。  │        │月，如易科罰金│
 │      │          │弄1號（起 │          │          │        │，以新臺幣壹仟│
 │      │          │訴書誤載為│          │          │        │元折算壹日。  │
 │      │          │701巷6號前│          │          │        │              │
 │      │          │）。      │          │          │        │              │
 ├───┼─────┼─────┼─────┼─────┼────┼───────┤
 │  5   │100年4月中│南投縣草屯│挖土機上之│以徒手方式│ 林煜娥 │蘇繹元犯竊盜罪│
 │      │某日。    │鎮○○路1 │電池2顆   │竊取車輛上│        │，處有期徒刑│
 │      │          │段701巷6號│          │之電池。  │        │月，如易科罰金│
 │      │          │前。      │          │          │        │，以新臺幣壹仟│
 │      │          │          │          │          │        │元折算壹日。  │
 ├───┼─────┼─────┼─────┼─────┼────┼───────┤
 │  6   │100年4月底│南投縣草屯│挖土機上之│以徒手方式│ 洪碧梅 │蘇繹元犯竊盜罪│
 │      │某日。    │鎮○○路1 │電池2顆   │竊取車輛上│        │，處有期徒刑│
 │      │          │段541巷21 │          │之電池。  │        │月，如易科罰金│
 │      │          │弄2號。   │          │          │        │，以新臺幣壹仟│
 │      │          │          │          │          │        │元折算壹日。  │
 ├───┼─────┼─────┼─────┼─────┼────┼───────┤
 │  7   │100年4月底│南投縣草屯│車牌號碼44│以徒手方式│ 廖學榕 │蘇繹元犯竊盜罪│
 │      │某日。    │鎮○○路11│5-HQ號營業│竊取車輛上│        │，處有期徒刑│
 │      │          │55之20號旁│用大貨車上│之電池。  │        │月，如易科罰金│
 │      │          │空地。    │之電池2顆 │          │        │，以新臺幣壹仟│
 │      │          │          │          │          │        │元折算壹日。  │
 └───┴─────┴─────┴─────┴─────┴────┴───────┘